【裁判字號】    95,裁,373
【裁判日期】    950223
【裁判案由】    區域計畫法
【裁判全文】
最  高  行  政  法  院  裁  定
                                     95年度裁字第00373號
上  訴  人  乙○○
被 上訴 人  彰化縣政府
代  表  人  甲○○
上列當事人間因區域計畫法事件，上訴人不服中華民國93年9月8
日臺中高等行政法院93年度訴字第342號判決，提起上訴。本院
裁定如下：
    主  文
上訴駁回。
上訴審訴訟費用由上訴人負擔。
    理  由
一、按對於高等行政法院判決之上訴，非以其違背法令為理由，
    不得為之，行政訴訟法第242條定有明文。同法第243條第1
    項規定，判決不適用法規或適用不當者，為違背法令；而判
    決有第243條第2項所列各款情形之一者，其判決當然違背法
    令。又提起上訴，應以上訴狀表明上訴理由並應添具關於上
    訴理由之必要證據，復為同法第244條第1項第4款及第2項所
    明定。準此，當事人提起上訴，如以原審判決有行政訴訟法
    第243條第1項不適用法規或適用不當為理由時，其上訴狀應
    有具體之指摘，並揭示該法規之條項或其內容；如以原審判
    決有第243條第2項所列各款情形之當然違背法令為理由時，
    其上訴狀應揭示合於該款之事實。如上訴狀未依此項方法表
    明，或其所表明者，顯與上開法條規定之情形不相合時，即
    難認為已對原審判決之違背法令有具體之指摘，其上訴自難
    認為合法。
二、本件上訴人未經許可，擅自在其所有彰化縣二林鎮○○段
    105地號特定農業區農牧用地土地上舖設柏油作曬鹹菜場，
    案經彰化縣二林鎮公所於民國93年1月12日赴實地勘查後向
    被上訴人查報違規使用，被上訴人以93年2月3日府地用字第
    0930019632號函通知上訴人陳述意見後，認上訴人違反非都
    市土地使用管制規則，乃依區域計畫法第21條規定，以93年
    3月2日府地用字第0930038873號處分書處上訴人新臺幣6萬
    元罰鍰，並應立即停止為一切非法使用行為，及限文到2個
    月內向目的事業主管機關申請設立許可。上訴人不服，提起
    訴願，遭決定駁回，提起行政訴訟，經原審判決駁回。
三、上訴意旨略以：上訴人所有之系爭土地其編定為農牧用地，
    依非都市土地容許使用執行要點規定，容許作曬場使用，上
    訴人在自有之上開土地從事曝曬工作，並無違反非都市土地
    使用管制之規定，區域計畫法第21條亦有明文規定「違反第
    15條第1項之管制使用土地者」始有該條罰鍰之適用，被上
    訴人不查，竟將現況使用情形誤認違反非都市土地使用管制
    規則之規定，惟實地使用情形如有違反法令之規定，亦應僅
    違反農業主管機關申請程序上之規定，而無區域計畫法之適
    用。又政府機關訂定法令之規定，人民自當依法遵守，但本
    案土地現況係屬容許使用之範圍且現況使用情形未向農業主
    管機關提起申請，並無違反區域計畫法第15條之規定，被上
    訴人以上訴人違反該法之規定，依區域計畫法第21條規定處
    上訴人罰鍰，於法無據云云。
四、經核原審判決對上訴人未經許可，擅自在系爭地號特定農業
    區農牧用地土地上舖設柏油作曬鹹菜場，已涉及變更地形地
    貌之行為，係屬違反非都市土地使用管制規則第6條及區域
    計畫法第15條第1項規定，有區域計畫法第21條之適用，業
    已說明明確，上訴理由無非對原審認定事實及證據取捨之職
    權行使，指摘其為不當，並未具體表明原審判決違背何項法
    令、不適用或如何適用不當之具體情事，其上訴為不合法，
    應予駁回。
五、依行政訴訟法第249條第1項前段、第104條、民事訴訟法第9
    5條、第78條，裁定如主文。
中    華    民    國    95    年    2     月    23    日
                  第三庭審判長法  官  趙  永  康
                              法  官  鄭  淑  貞
                              法  官  侯  東  昇
                              法  官  黃  淑  玲
                              法  官  林  文  舟
以  上  正  本  證  明  與  原  本  無  異
中    華    民    國    95    年    2     月    23    日
                              書記官  莊  俊  亨


司法院資訊處製作；財團法人民間司法改革基金會備份。
